---
title: "Examen_Bioinformatica"
author: "Ricardo Martínez"
date: "31/1/2022"
output: html_document
---

```{r setup, include=FALSE}
knitr::opts_chunk$set(echo = TRUE)
```

## Comandos de Linux. Tengo un fichero llamado genes.txt con 3 columnas: Nombre_ de_ gen, cromosoma y posición. Separados por tabulados. ¿Qué comando utilizarías para saber?:
a.	¿Cuántas palabras hay en el fichero?
```{r}
#wc -w genes.txt
```

b.	¿Cómo cambiarías todos los tabulados por guiones?
```{r}
#cat genes.txt | sed 's/\t/-/g'
```

c.	¿Cómo cambiarías solo la primera aparición?
```{r}
#cat genes.txt | sed 's/\t/-/'
```

d.	¿Cómo buscarías todos los genes excepto el gen llamado DSTYK?
```{r}
#cat genes.txt | grep -i DSTYK
```

## 2.	Preguntas básicas:
a.	(0.5 puntos) ¿Cuántas columnas y cuántos registros tiene este dataset?
```{r}
library (nycflights13)
View(weather)
tiempo<-weather
ncol(weather)
nrow (weather)
```

b.	(0.5 puntos) ¿Cuántos “origin” diferentes existen y para cada uno de ellos cuántos registros hay?
```{r}
unique(weather$origin)
```

c.	(0.5 puntos) En LGA, ¿cuáles fueron la mediana del wind_speed y media de pressure?
```{r}
mean(weather$wind_speed[weather$origin=="LGA"], na.rm=T)
mean(weather$pressure[weather$origin=="LGA"], na.rm=T)
```

d.	(0.5 puntos) Después de eliminar los NA de la columna wind_gust, calcula para cada mes la media de wind_speed y wind_gust, y el número de casos.
```{r}
library(tidyverse)
media_speed = weather %>%
  group_by(month)%>%
  summarise(Media= mean(wind_speed, na.rm=T))
View (media_speed)

media_gust = weather %>%
  group_by(month)%>%
  summarise(Media= mean(wind_gust, na.rm=T))

filter (weather, month==1, wind_speed>=0)
filter (weather, month==2, wind_speed>=0)
filter (weather, month==3, wind_speed>=0)
filter (weather, month==4, wind_speed>=0)
filter (weather, month==5, wind_speed>=0)
filter (weather, month==6, wind_speed>=0)
filter (weather, month==7, wind_speed>=0)
filter (weather, month==8, wind_speed>=0)
filter (weather, month==9, wind_speed>=0)
filter (weather, month==10, wind_speed>=0)
filter (weather, month==11, wind_speed>=0)
filter (weather, month==12, wind_speed>=0)

filter (weather, month==1, wind_gust>0)
filter (weather, month==2, wind_gust>0)
filter (weather, month==3, wind_gust>0)
filter (weather, month==4, wind_gust>0)
filter (weather, month==5, wind_gust>0)
filter (weather, month==6, wind_gust>0)
filter (weather, month==7, wind_gust>0)
filter (weather, month==8, wind_gust>0)
filter (weather, month==9, wind_gust>0)
filter (weather, month==10, wind_gust>0)
filter (weather, month==11, wind_gust>0)
filter (weather, month==12, wind_gust>0)
```

## 3. (2 puntos) Intenta hacer este plot:

```{r}
boxplot(tiempo$temp[tiempo$origin=="EWR"]~tiempo$month[tiempo$origin=="EWR"], xlab="Months", ylab= "ºC", main="EWR", col="red")

boxplot(tiempo$temp[tiempo$origin=="LGA"]~tiempo$month[tiempo$origin=="LGA"], xlab="Months", ylab= "ºC", main="LGA", col="blue")

boxplot(tiempo$temp[tiempo$origin=="JFK"]~tiempo$month[tiempo$origin=="JFK"], xlab="Months", ylab= "ºC", main="JFK", col="green")
```




## 4.	(2 puntos) El día de tu cumpleaños:
a.	Qué correlación tuvieron la temperatura y humedad en cada uno de los origin? Plotealo mediante puntos con ggplot.
```{r}
cor(weather$temp[weather$month==10 & weather$day==15 & weather$origin=="LGA"], weather$humid[weather$month==10 & weather$day==15 & weather$origin=="LGA"])
cumpLGA<-filter( weather, month==10, day==15, origin=="LGA")
ggplot(data = cumpLGA) + 
  geom_point(mapping = aes (x=humid, y=temp))

cor(weather$temp[weather$month==10 & weather$day==15 & weather$origin=="EWR"], weather$humid[weather$month==10 & weather$day==15 & weather$origin=="EWR"])
cumpEWR<-filter( weather, month==10, day==15, origin=="EWR")
ggplot(data = cumpEWR) + 
  geom_point(mapping = aes (x=humid, y=temp))

cor(weather$temp[weather$month==10 & weather$day==15 & weather$origin=="JFK"], weather$humid[weather$month==10 & weather$day==15 & weather$origin=="JFK"])
cumpJFK<-filter( weather, month==10, day==15, origin=="JFK")
ggplot(data = cumpJFK) + 
  geom_point(mapping = aes (x=humid, y=temp))
```

b.	Si comparas la temperatura en los origins JFK y LGA ¿son estadísticamente diferentes? ¿Qué p-valor consigues? Plotea los boxplots.
```{r}
JFK<-filter(weather, origin=="JFK")
LGA<-filter(weather, origin=="LGA")
t.test(JFK$temp, LGA$temp)
# Se obtiene un valor de p=1.131e-06. Al ser menor de 0,05, podemos afirmar que es estadísticamente significativo la temperatura en los orígenes JFK y LGA.

boxplot (JFK$temp, LGA$temp, ylab= "ºF", main="Diferencia de temperatura", col="68", xlab="JFK                                   LGA")

```

## 5.	(1 punto) Observa la siguiente imagen.

a.	¿Cuál es el punto con FC (Fold change) más grande en valores absolutos?
```{r}
# El valor con mayor fold change en valores absolutos sería en este caso el gen que se encuentra en en las coordenadas -8 en el eje de logfc y 5 en el eje -log10(pvalue)
```

b.	¿Qué gen sobreexpresado es el más significativo?
```{r}
# El gen sobreexpresado más significativo sería el Csn1s2b, pues su valor de p es el más elevado de todos (mayor valor de -log10(pvalue))
```

6.	(1 punto) Sube el examen a github y escribe a continuación tu url aquí.
```{r}
# https://github.com/Richisama/Examen_Bioinformatica.git
```

7.	Acaba el documento con el comando sessionInfo()
